【裁判字號】    97,交聲,1808
【裁判日期】    971120
【裁判案由】    違反道路交通管理處罰條例聲明異議
【裁判全文】
臺灣桃園地方法院交通事件裁定        97年度交聲字第1808號
原處分機關  交通部公路總局臺北區監理所
異  議  人
即受處分人  甲○○
上列異議人即受處分人因違反道路交通管理處罰條例案件，對於
交通部公路總局臺北區監理所民國97年11月7 日所為之處分（原
處分案號：北監營裁字第裁40-AE0000000號），聲明異議，本院
裁定如下：
    主  文
原處分撤銷。
甲○○汽車駕駛人，行經有燈光號誌管制之交岔路口闖紅燈，處
罰鍰新臺幣壹仟捌佰元，並記違規點數點。
    理  由
一、按「汽車駕駛人，行經有燈光號誌管制之交岔路口闖紅燈者
    ，處新臺幣1800元以上5400元以下罰鍰。」，又「汽車駕駛
    人有下列各款所列條款之一者，除依原條款處罰鍰外，並予
    記點：三、有第43條、第53條或第54條情形之一者，各記違
    規點數三點。」，道路交通管理處罰條例第53條第1 項、第
    63條第1 項第3 款分別定有明文。
二、查異議人於民國97年3 月28日21時45分許，駕駛272-CN號營
    小客車行經臺北市○○路○ 段與和興路口因「駕車行經有燈
    光號誌管制之交岔路口闖紅燈」，經警舉發一節，有舉發照
    片2 張、舉發違反道路交通管理事件通知單1 紙在卷可查，
    而異議人對此事實並未爭執，故上開事實可堪認定。
三、異議人聲明異議主張略以：伊收到罰單時已逾期，伊不服罰
    雙倍等語。
四、經查：汽車駕駛人，行經有燈光號誌管制之交岔路口闖紅燈
    者，依前述道路交通管理處罰條例第53條第1 項之規定應予
    處罰，異議人於上開時地「駕車行經有燈光號誌管制之交岔
    路口闖紅燈」，業如前述，應依前述道路交通管理處罰條例
    第53條第1 項之規定裁處罰鍰。惟按：送達除法規另有規定
    外，由行政機關依職權為之。送達由行政機關自行或交由郵
    政機關送達；由郵政機關送達者，以一般郵遞方式為之，但
    文書內容對人民權利義務有重大影響者應為掛號。行政程序
    法第67條、第68條第1 項、第3 項分別訂有明文。又送達，
    不能依前二條規定為之者，得將文書寄存送達地之地方自治
    或警察機關，並作送達通知書二份，一份黏貼於應受送達住
    居所、事務所、營業所或其就業處所門首，另一份交由鄰居
    轉交或置於該送達處所信箱或其他適當位置，以為送達；前
    項情形，由郵政機關為送達者，得將文書寄存於送達地之郵
    政機關。行政程序法第74條第1 項、第2 項亦定有明文。經
    查，本件臺北市政府警察局交通警察大隊（下稱原舉發機關
    ）填製之北市警交大字第AE0000000 號通知單經招領逾期，
    ，始重新送達，並於97年5 月16日由異議人之受僱人即大樓
    管委會（城市CRV 服務中心）收受等情，有臺北市政府警察
    局交通警察大隊97年10月13日字北市警交大執字第09733922
    400 號函附卷可稽，由此顯見異議人收受舉發通知單時已逾
    其上所載之應到案日期97年5 月13日，異議人顯無從依道路
    交通管理處罰條例第9 條第1 項之規定，享有自行到案接受
    裁決或按期限繳納較低罰鍰之利益，是原舉發機關逾期將舉
    發通知單送達予異議人，足以剝奪異議人如前述之利益，原
    處分機關未查，逕對異議人依照違反道路交通管理事件統一
    裁罰基準表，裁處5,400 元，顯已侵害異議人上開程序利益
    ，是其所為原處分，於法尚有未洽。原處分既有上開違誤，
    自應由本院予以撤銷，並另依道路交通管理處罰條例第第53
    條第1 項、第63條第1 項第3 款、違反道路交通管理事件統
    一裁罰基準表，裁處罰鍰1,800 元，並記違規點數3 點，以
    資適法。
五、據上論斷，應依道路交通案件處理辦法第20條前段，裁定如
    主文。
中    華    民    國    97    年    11    月    20    日
                  交通法庭    法  官  宣玉華
上正本證明與原本無異。
如不服本裁定，應於裁定送達後5日內向本院提出抗告狀。
                              書記官  陳育萱
中    華    民    國    97    年    11    月    20    日


司法院資訊處製作；財團法人民間司法改革基金會備份。
